【裁判字號】    95,上訴,581
【裁判日期】    950511
【裁判案由】    毒品危害防制條例
【裁判全文】
臺灣高等法院臺中分院刑事判決         95年度上訴字第581號
上  訴  人
即  被  告  乙○○
                    （現另案在臺灣臺中監獄執行中）
上列上訴人即被告因毒品危害防制條例案件，不服臺灣彰化地方
法院94年度訴字第1808號，中華民國94年11月22日第一審判決（
起訴案號：臺灣彰化地方法院檢察署94年度毒偵字第4043、4472
號），提起上訴，本院判決如下：
    主    文
原判決撤銷。
乙○○連續施用第一級毒品，處有期徒刑柒月，扣案之海洛因壹
包（淨重零點零玖公克）沒收銷燬之，注射針筒貳支及塑膠袋貳
個均沒收。
    犯罪事實
一、乙○○前因施用毒品案件，經臺灣臺中地方法院以89年度毒
    聲字第7283號裁定送觀察勒戒，於民國（下同）89年12月29
    日執行完畢，認無繼續施用毒品傾向，而由臺灣臺中地方法
    院檢察署檢察官以89年度毒偵字第7761號為不起訴處分確定
    。其仍不知悔改，又因違反毒品危害防制條例案件，經臺灣
    高雄地方法院於 94年5月17日以94年度簡字第1295號，判處
    有期徒刑6月，如易科罰金，以3百元折算1日，並於94年6月
    20日確定。詎猶不思悔改，未能戒除毒隱，再基於施用第一
    級毒品海洛因之概括犯意，自上開確定判決宣示後之94年 6
    月中旬某日起，至 94年8月25日上午7、8時許止，在其位於
    彰化縣和美鎮○○里○○鄰○○路○段200號之住宅房間等處，
    以針筒注射等方式，連續施用第一級毒品海洛因多次，平均
    約2、3天施用1次。嗣先為警於 94年8月6日中午12時許，在
    其上址住宅查獲，並扣得其所有，供施用海洛因所用之注射
    針筒2支、塑膠袋2個等物，經採集其尿液送驗，結果呈嗎啡
    陽性反應；復為警於於 94年8月26日13時40分許，在彰化縣
    和美鎮○○里○○路 382巷口前查獲，並扣得第一級毒品海
    洛因1小包 （淨重0.09公克），經採集其尿液送驗，結果呈
    嗎啡及甲基安非他命陽性反應（所涉施用第二級毒品甲基安
    非他命部分，另移送臺灣臺中地方法院併辦），始悉上情。
二、案經彰化縣警察局和美分局報請臺灣彰化地方法院檢察署檢
    察官偵查起訴。
    理    由
一、上開犯罪事實，業經上訴人即被告於警詢、偵查、原審及本
    院審理中自白不諱，並有海洛因1包、注射針筒2支、塑膠袋
    2個，及彰化縣衛生局94年8月15日煙檢字第943429號、94年
    9月5日煙檢字第943772號煙毒尿液檢驗成績書各 1件、尿液
    代號及真實姓名對照表1紙可資佐證。而被告於上開第2次為
    警查獲時所扣得白色粉末 1小包，經送法務部調查局鑑定結
    果，確有海洛因成分，亦有該局調科壹字第 140012200號鑑
    定通知書 1件可稽，足證被告自白與事實相符。查被告前因
    施用毒品案件，經臺灣臺中地方法院以89年度毒聲字第7283
    號裁定送觀察勒戒，於89年12月29日執行完畢，認無繼續施
    用毒品傾向，而由臺灣臺中地方法院檢察署檢察官以89年度
    毒偵字第7761號為不起訴處分確定，有臺灣高等法院被告前
    案紀錄表1份在卷可稽，其於5年內再犯施用第一級毒品罪，
    應予依法論科。
二、核被告所為，係犯毒品危害防制條例第10條第1 項之施用第
    一級毒品罪。其因施用第一級毒品而持有該毒品之行為，業
    經施用行為所吸收，不另論罪。被告先後多次施用第一級毒
    品犯行，時間緊接，觸犯同一罪名，顯係基於概括犯意為之
    ，應依連續犯論以一罪，並加重其刑。原審法院因認被告罪
    證明確，而予論科，固屬有據；然查被告犯本件之罪前，未
    曾因犯罪受有期徒刑以上刑之宣告及執行，有上開前案紀錄
    表可稽，原審法院誤認被告係屬累犯，而予以加重其刑，自
    有違誤。被告上訴意旨執此指摘原判決不當，即有理由，應
    由本院將原判決撤銷改判。爰審酌被告素行、犯罪動機，所
    生危害，犯罪情節及事後已坦承犯行等一切情狀，量處如主
    文第2項所示之刑示懲。至扣案海洛因1小包（淨重0.09公克
    ）為查獲之毒品，應依毒品危害防制條例第18條第1 項前段
    宣告沒收並銷燬之。另扣案注射針筒2支、塑膠袋2個，係被
    告所有且供本件犯罪所用之物，業據被告供明，應依刑法第
    38條第1項第2款規定，諭知沒收。
據上論斷、應依刑事訴訟法第369條第1項前段、第364條、第299
條第1項前段，毒品危害防制條例第10條第1項、第18條第1 項前
段，刑法第11條前段、第56條、第38條第1項第2款，判決如主文
。
本案經檢察官甲○○到庭執行職務。
中    華    民    國    95    年    5     月    11    日
              刑事第六庭  審判長法  官  李  文  雄
                                法  官  黃  永  祥
                                法  官  邱  顯  祥
上列正本證明與原本無異。
如不服本判決應於收受送達後十日內向本院提出上訴書狀，其未
敘述上訴之理由者並得於提起上訴後十日內向本院補提理由書（
均須按他造當事人之人數附繕本）。
                                書記官  陳  桂  芬
中    華    民    國    95    年    5     月    12    日
毒品危害防制條例第10條第1項：
施用第一級毒品者，處6月以上5年以下有期徒刑。
                                                      Ｆ


司法院資訊處製作；財團法人民間司法改革基金會備份。
